臺灣嘉義地方法院民事判決　九十一年度重訴字第一八八號
　　原　　　告　　中興商業銀行股份有限公司
　　法定代理人　　庚○○
　　訴訟代理人　　甲○○
　　兼法定代理人　己○○
　　被　　　告　　己○○
　　被　　　告　　丙○○
　　被　　　告　　乙○○
　　被　　　告　　丁○○
　　被　　　告　　戊○○
右當事人間請求給付借款事件，本院判決如左：
    主      文
被告應連帶給付原告新臺幣肆仟萬元，及自民國九十年三月三日起至清償日止，按週
年利率百分之九點五五計算之利息，及自民國九十年四月三日起至清償日止，其逾期
在六個月以內者，按前開利率百分之十，超過六個月者，按前開利率百分之二十計算
之違約金。
訴訟費用由被告連帶負擔。
本判決於原告以新台幣壹仟參佰參拾肆萬元或等值之中央政府建設公債八十六年度甲
類第二期債票供擔保後，得假執行。
    事      實
甲、原告方面：
  一、聲明：除假執行擔保金額外，如主文所示 。
  二、陳述：緣被告昆特股份有限公司、己○○、丙○○、乙○○、丁○○等於民國
      八十七年九月三日共同簽發本票，向原告借款新台幣（下同）四千五百萬元，
      並約定利息按原告基本放款利率加碼年息百分之一（訂約當時為基本放款利率
      為百分之九‧六）按月計付，並同意隨原告基本放款利率變動而調整，如逾期
      未付本息或到期未履行債務時，喪失期限利益，視為全部到期，除應清償借款
      及按前開方式計付之利息外，逾期清償在六個月以內者，按上開利率百分之十
      ，超過六個月者，按上開利率百分之二十計付違約金。上開借款於還本金五百
      萬元後，尚欠本金四千萬元。被告昆特股份有限公司、己○○、丙○○、乙○○、丁○○等於八十八年五月二十六日簽定增補契約書，以昆特股份有限公司
      為借款人，被告己○○、丙○○、乙○○、丁○○為連帶保證人，將借款期限
      自原訂八十八年九月三日延長至九十五年四月三日止，借款之本金償還訂自十
      二年一月份起每隔一個月之借款日相當日，如無相當日者，於該月月底償還一
      次，分四十次平均還清，前三年則按月繳息，詎昆特股份有限公司自九十年三
      月三日起即未繳息，迭經催討仍置之不理，被告戊○○於八十八年八月二十六
      日簽具保證書，連帶保證昆特股份有限公司對原告現在及將來所負之借款、票
      款、透支、墊款、損害賠償暨其它一切因授信關係所發生之債務，以本金四千
      萬元為限額及其利息、遲延息、違約金、損害賠償及其它從屬於主債務之負擔
      ，負連帶清償責任，依授信約定書第五條第六項規定，任一宗債務不依約付息
      時，原告得將借款視為到期。原告迭經催討，被告迄未清償。
  三、證據：提出授信約定書六份、本票一紙、增補契約一份、保證書一份、昆特股
      份有限公司變更登記事項卡、借據影本三紙、本票影本一紙、財政部函三份、
      中興商業銀行股份有限公司變更登記事項卡一份為證。
乙、被告方面：
    被告均未於言詞辯論期日到場，亦未提出準備書狀作何聲明或陳述。
    理      由
一、本件被告均未於言詞辯論期日到場，核無民事訴訟法第三百八十六條各款所列情
    形，爰依原告之聲請，由其一造辯論而為判決。
二、原告主張：被告昆特股份有限公司、己○○、丙○○、乙○○、丁○○於八十七
    年九月三日共同簽發本票原告借款四千五百萬元，並約定利息按原告基本放款利
    率加碼年息百分之一（訂約當時為基本放款利率為百分之九‧六）按月計付，並
    同意隨原告基本放款利率變動而調整，如逾期未付本息或到期未履行債務時，喪
    失期限利益，視為全部到期，除應清償借款及按前開方式計付之利息外，逾期清
    償在六個月以內者，按上開利率百分之十，超過六個月者，按上開利率百分之二
    十計付違約金。上開借款於還本金五百萬元後，尚欠本金四千萬元。被告昆特股
    份有限公司、己○○、丙○○、乙○○、丁○○等於八十八年五月二十六日簽定
    增補契約書，以昆特股份有限公司為借款人，被告己○○、丙○○、乙○○、丁○○為連帶保證人，將借款期限自原訂八十八年九月三日延長至九十五年四月三
    日止，借款之本金償還訂自十二年一月份起每隔一個月之借款日相當日，如無相
    當日者，於該月月底償還，分四十次平均還清，前三年則按月繳息，詎昆特股份
    有限公司自九十年三月三日起即未繳息，被告戊○○於八十八年八月二十六日簽
    具保證書，連帶保證昆特股份有限公司對原告現在及將來所負之借款、票款、透
    支、墊款、損害賠償暨其它一切因授信關係所發生之債務，以本金四千萬元為限
    額及其利息、遲延息、違約金、損害賠償及其它從屬於主債務之負擔，負連帶清
    償責任，依授信約定書第五條第六項規定，任一宗債務不依約付息時，原告得將
    借款視為到期。原告迭經催討，被告迄未清償之事實，已據其提出與所述相符之
    提出授信約定書六份、本票一紙、增補契約一份、保證書一份、昆特股份有限公
    司變更登記事項卡、借據影本三紙、本票影本一紙、財政部函三份、中興商業銀
    行股份有限公司變更登記事項卡一份為證，被告對於原告主張之事實，已於相當
    期間受合法之通知，而於言詞辯論期日不到場，亦未提出準備書狀爭執，依民事
    訴訟法第二百八十條第三項準用同條第一項規定，視同自認。是原告之主張，自
    可採信。
四、按借用人應於約定期限內，返還與借用物種類、品質、數量相同之物；數人負同
    一債務，明示對於債權人各負全部給付之責任者，為連帶債務；遲延之債務，以
    支付金錢為標的者，債權人得請求依法定利率計算之遲延利息，但約定利率較高
    者，仍從其約定利率，民法第四百七十八條、第二百七十二條第一項、第二百三
    十三條第一項分別定有明文。前開借款於九十年三月三日屆清償期未清償，被告
    昆特股份有限公司至今尚欠原告四千萬元之借款，及自九十年三月三日起至清償
    日止，按年息百分之九點五五計算之利息，暨按約定方式計算之違約金未予清償
    既經認定，而被告己○○、丙○○、乙○○、丁○○、戊○○為連帶保證人，揆
    諸首揭規定，原告基於消費借貸契約及連帶保證契約請求被告等連帶給付原告四
    千萬元，及自九十年三月三日起至清償日止，按週年利率百分之九點五五計算之
    利息，及自九十年四月三日起至清償日止，其逾期在六個月以內者，按前開利率
    百分之十，超過六個月者，按前開利率百分之二十計算之違約金，即應准許。
五、原告陳明願供擔保，聲請宣告假執行，核無不合，爰酌定相當之擔保金額予以准
    許。
六、據上論結，原告之訴為有理由，依民事訴訟法第三百八十五條第一項前段、第八
    十五條第二項、第三百九十條第二項，判決如主文。
中　　　華　　　民　　　國　　九十一　　年　　　十　　　月　　三十一　　日
~B臺灣嘉義地方法院民事第一庭
~B　　法　官　蔡廷宜
右為正本係照原本作成
如對本判決上訴須於判決送達後二十日內向本院提出上訴狀
中　　　華　　　民　　　國　　九十一　　年　　　十　　　月　　三十一　　日
~B　　書記官　賴琪玲
